臺灣桃園地方法院刑事判決
110年度審易字第1387號
公  訴  人  臺灣桃園地方檢察署檢察官
被      告  詹銘祥

                    住新北市○○區○○○路0段000巷000號0樓（另案於法務部○○○○○○○○○○○執行中）
上列被告因竊盜案件，經檢察官提起公訴（110年度偵字第22632
號、第23013號、第25132號、第27061號），被告於本院準備程
序中，就被訴事實為有罪之陳述，經本院告知簡式審判程序意旨
，並聽取當事人之意見後，裁定改依簡式審判程序審理，判決如
下：
    主  文
詹銘祥犯如附表一所示之罪，各處如附表一主文欄所示之刑及沒
收。前開各罪所處之刑，不得易科罰金部分，應執行有期徒刑拾
月；得易科罰金部分，應執行有期徒刑陸月，如易科罰金，以新
臺幣壹仟元折算壹日。 
    事實及理由
一、本件犯罪事實及證據，除於證據部分補充「告訴人謝宗豈、
    彭康昇、告訴人謝宗豈之法定代理人蘇春枝、被告之調解代
    理人詹翊生於本院準備程序及審理時之陳述」、「本院調解
    筆錄1紙」、「被告詹銘祥於本院準備程序及審理中之自白
    」外，其餘均引用如附件檢察官起訴書之記載。
二、論罪科刑：
　㈠按刑法第321條第1項第2款所謂「毀」係指毀損，「越」則係
    指踰越或超越，只要踰越或超越門扇、牆垣或其他安全設備
    之行為使該門扇、牆垣或其他安全設備喪失防閑作用，即該
    當於此規定之要件。次按刑法第321條第1項第3款之攜帶兇
    器竊盜罪，係以行為人攜帶兇器竊盜為其加重條件，此所稱
    之兇器，乃依一般社會觀念足以對人之生命、身體、安全構
    成威脅，而具有危險性之「器械」而言，其種類並無限制，
    且祇須行竊時攜帶此種具有危險性之兇器為已足，並不以攜
    帶之初有行兇之意圖為必要（最高法院79年台上字第5253號
    判決參照）。查被告詹銘祥於為如附件起訴書犯罪事實欄一
    、（一）與（二）所示犯行時持用之老虎鉗各1支，係金屬
    材質工具，既均可供被告剪斷腳踏車車鎖之用，堪認質地堅
    硬、銳利，如朝人揮擊，在客觀上足以對他人生命、身體、
    安全造成危險，核均屬兇器無疑。而被告為如附件起訴書犯
    罪事實欄一、（一）所示犯行，既係攜帶兇器老虎鉗翻牆進
    入桃園農工宿舍，並於該宿舍門口行竊，已令桃園農工宿舍
    外之牆垣失其防閑作用。是核被告如附件起訴書犯罪事實欄
    一、（一）之所為，係犯刑法第321條第1項第2款、第3款之
    踰越牆垣攜帶兇器竊盜罪；如附件起訴書犯罪事實欄一、（
    二）之所為，則係犯刑法第321條第1項第3款之攜帶兇器竊
    盜罪；如附件起訴書犯罪事實欄一、（三）與（四）之所為
    ，均係犯刑法第320條第1項之竊盜罪。再被告所犯前開4次
    犯行間，犯意各別，行為互殊，應予分論併罰。
　㈡被告前①於民國105年間，因詐欺案件，經臺灣新北地方法院
    以106年度審易字第1566號判決判處有期徒刑7月確定；②於1
    05年間，因竊盜案件，經臺灣新北地方法院以106年度審易
    字第192號判決分別判處有期徒刑7月、6月、拘役40日、拘
    役30日（4罪）確定；③於106年間，因詐欺案件，經臺灣新
    北地方法院以107年度審訴字第181號判決判處有期徒刑8月
    （4罪），應執行有期徒刑1年8月確定；④於106年間，因竊
    盜案件，經臺灣新北地方法院以106年度審易字第962號判決
    判處有期徒刑3月確定（徒刑期間107年1月27日至107年4月2
    6日）；⑤於106年間，因竊盜案件，經臺灣新北地方法院以1
    06年度審訴字第618號判處有期徒刑8月確定；⑥於106年間，
    因竊盜案件，經臺灣新北地方法院以106年度審易字第2575
    號判決分別判處有期徒刑7月（5罪）、拘役10日，有期徒刑
    部分應執行1年2月確定；⑦於106年間，因詐欺案件，經臺灣
    新北地方法院以106年度審訴字第1995號判決判處有期徒刑7
    月確定；⑧於106年間，因竊盜案件，經臺灣新北地方法院以
    106年度簡字第4785號判決判處有期徒刑3月確定；嗣上開各
    罪有期徒刑部分，經臺灣新北地方法院於108年7月29日以10
    8年度聲字第2604號裁定定應執行刑為有期徒刑5年2月確定
    ；於109年4月14日縮短刑期假釋併付保護管束出監（現仍在
    假釋期間），惟依最高法院103年度第1次刑事庭會議決議、
    104年度第7次刑事庭會議決議意旨，被告前開④所示案件已
    於假釋期前之107年4月26日執行完畢，仍符合累犯之要件。
    被告於前開④所示之有期徒刑執行完畢後5年內，故意再犯本
    案有期徒刑以上之4罪，均為累犯。依司法院大法官釋字第7
    75號解釋意旨，考量被告前已因竊盜犯行經法院科刑並執行
    完畢，卻未能謹慎守法，竟於執畢後又再犯本案4次竊盜犯
    行，足徵被告不知自我警惕，對刑罰反應力尚嫌薄弱，是認
    本件適用刑法累犯加重之規定加重其最低本刑，並無罪刑不
    相當之情事，爰依刑法第47條第1項規定，就被告本案所犯4
    罪，均加重其刑。
　㈢爰審酌被告正值壯年，竟不思循正途獲取所需，反任意竊取
    他人之腳踏車，顯缺乏尊重他人財產法益之概念，守法觀念
    淡薄，其所為不當，應予懲處，惟念其犯後坦承犯行，態度
    尚可，兼衡其犯罪之動機、目的、手段、情節及被告已委託
    其父詹翊生與告訴人彭康昇、謝宗豈調解成立且履行完畢乙
    節，有本院調解筆錄1紙、本院111年1月11日、111年3月3日
    之準備程序筆錄各1份在卷可考，暨考量被告於警詢時自陳
    高中肄業之教育程度、勉持之家庭經濟狀況（詳桃園地方檢
    察署110年度偵字第23013號卷第7頁）等一切情狀，分別量
    處如主文所示之刑，並就得易科罰金之罪與不得易科罰金之
    罪各定其應執行刑，暨就得易科罰金之罪與所定應執行刑均
    諭知易科罰金之折算標準，以示懲儆。　　　
三、沒收：
　㈠按除有其他特別規定者外，犯罪工具物必須屬於被告所有，
    或被告有事實上之處分權時，始得在該被告罪刑項下諭知沒
    收；至於非所有權人，又無共同處分權之共同正犯，自無庸
    在其罪刑項下諭知沒收（最高法院107年度台上字第1109號
    判決意旨參照）。查被告為如附件起訴書犯罪事實欄一、（
    二）所示犯行時持用之老虎鉗1支，被告固未坦認係其所有
    ，惟本院審酌該老虎鉗係被告攜至如附件起訴書犯罪事實欄
    一、（二）所示之犯罪地點，並持以為該次竊盜犯行所用，
    足彰被告對該老虎鉗1支應具有事實上處分權，揆諸前揭說
    明，爰依刑法第38條第2項前段規定於被告所犯該項罪刑下
    宣告沒收。至被告為如附件起訴書犯罪事實欄一、（一）所
    示犯行時持用之老虎鉗1支，雖係供犯罪所用之物，然未據
    扣案且非違禁物，對之沒收復無刑法上重要性，爰不予宣告
    沒收或追徵，併此敘明。
　㈡按犯罪所得，屬於犯罪行為人者，沒收之；又前二項沒收，
    於全部或一部不能沒收或不宜執行沒收時，追徵其價額；再
    犯罪所得，包括違法行為所得、其變得之物或財產上利益及
    其孳息，刑法第38條之1第1項前段、第3項、第4項定有明文
    。查被告於如附件起訴書犯罪事實欄一、（二）與（三）所
    示時、地竊得之腳踏車各1輛，均已由被告將照片PO在臉書
    上賣出，且每輛腳踏車換得新臺幣（下同）3,000元（詳本
    院卷第83頁），則該6,000元（2輛）自皆屬犯罪所得變得之
    物，應依上揭規定各於被告所犯該項罪名下予以宣告沒收，
    並於全部或一部不能沒收或不宜執行沒收時，追徵其價額。
    至被告於如附件起訴書犯罪事實欄一、（一）與（四）所竊
    得之腳踏車各1輛，業已由被告之父詹翊生代被告與告訴人
    彭康昇、謝宗豈2人達成調解並履行完畢，審酌賠償之金額
    分係4萬5,000元、8,000元均已逾上開被告所述其每輛腳踏
    車變價換得之價額3,000元，故為免過苛，此二部分均不予
    宣告沒收或追徵，附此敘明。
據上論斷，應依刑事訴訟法第273條之1第1項、第299條第1項前
段、第310條之2、第454條第2項，判決如主文。
本案經檢察官王柏淨提起公訴，檢察官林欣怡到庭執行職務。
中    華    民    國   111    年    3     月    30    日
                  刑事審查庭  法  官  林慈雁
以上正本證明與原本無異。
如不服本判決應於收受判決後20日內向本院提出上訴書狀，並應
敘述具體理由。其未敘述上訴理由者，應於上訴期間屆滿後20日
內向本院補提理由書（均須按他造當事人之人數附繕本）「切勿
逕送上級法院」。
                              書記官  吳秉翰
中    華    民    國   111    年    3     月    30    日
附錄本案論罪科刑法條全文：
刑法第320條
意圖為自己或第三人不法之所有，而竊取他人之動產者，為竊盜
罪，處5年以下有期徒刑、拘役或50萬元以下罰金。
意圖為自己或第三人不法之利益，而竊佔他人之不動產者，依前
項之規定處斷。
前二項之未遂犯罰之。

刑法第321條
犯前條第1項、第2項之罪而有下列情形之一者，處6月以上5年以
下有期徒刑，得併科50萬元以下罰金：
一、侵入住宅或有人居住之建築物、船艦或隱匿其內而犯之。
二、毀越門窗、牆垣或其他安全設備而犯之。
三、攜帶兇器而犯之。
四、結夥三人以上而犯之。
五、乘火災、水災或其他災害之際而犯之。
六、在車站、港埠、航空站或其他供水、陸、空公眾運輸之舟、
車、航空機內而犯之。
前項之未遂犯罰之。 

附表一：
編號 對應事實 主文欄  1 附件起訴書犯罪事實欄一、（一） 詹銘祥犯踰越牆垣攜帶兇器竊盜罪，累犯，處有期徒刑柒月。  2 附件起訴書犯罪事實欄一、（二） 詹銘祥犯攜帶兇器竊盜罪，累犯，處有期徒刑捌月。扣案之老虎鉗壹支沒收；未扣案之現金新臺幣參仟元沒收，於全部或一部不能沒收或不宜執行沒收時，追徵其價額。  3 附件起訴書犯罪事實欄一、（三） 詹銘祥犯竊盜罪，累犯，處有期徒刑伍月，如易科罰金，以新臺幣壹仟元折算壹日。未扣案之現金新臺幣參仟元沒收，於全部或一部不能沒收或不宜執行沒收時，追徵其價額。  4 附件起訴書犯罪事實欄一、（四） 詹銘祥犯竊盜罪，累犯，處有期徒刑參月，如易科罰金，以新臺幣壹仟元折算壹日。 

附件：
臺灣桃園地方檢察署檢察官起訴書
                                    110年度偵字第22632號
                                    110年度偵字第23013號
                                    110年度偵字第25132號
                                    110年度偵字第27061號
　　被　　　告　詹銘祥　男　37歲（民國00年0月00日生）
　　　　　　　　　　　　住新北市○○區○○○路0段000巷000號6樓
　　　　　　　　　　　　國民身分證統一編號：Z000000000號
上列被告因竊盜案件，業經偵查終結，認應提起公訴，茲將犯罪
事實及證據並所犯法條分敘如下：
　　　　犯罪事實
一、詹銘祥意圖為自己不法之所有，基於竊盜之犯意，分別為下
    列行為：
（一）於民國110年1月31日下午4時49分許，翻牆進入桃園市○○
      區○○路0段000號之桃園農工宿舍，在宿舍門口，見彭康昇
      所有、價值新臺幣（下同）2萬元之腳踏車停放在該處無
      人看管，即持客觀上足以威脅人生命、身體、安全，可當
      兇器使用之老虎鉗，剪斷腳踏車車鎖，後攜之翻牆離去。
      嗣彭康昇於同日下午8時許察覺失竊，即調閱監視器並報
      警處理。
（二）於110年2月1日凌晨2時17分許，在桃園市○○區○○路0段000
      號之桃園農工外腳踏車停放區，見葉宣亨所有、價值9,00
      0元之腳踏車停放在該處無人看管，即持客觀上足以威脅
      人生命、身體、安全，可當兇器使用之老虎鉗，剪斷腳踏
      車車鎖，並將老虎鉗（有扣案）棄置在現場，隨即牽行上
      開腳踏車離去。嗣葉宣亨於同日上午8時許察覺失竊，即
      調閱監視器並報警處理。
（三）於110年3月18日下午6時43分許，在桃園市○○區○○路0段00
      0號之桃園農工腳踏車棚，見詹允程所有、價值3萬元之腳
      踏車停放在該處無人看管，即徒手竊取上開腳踏車得逞，
      隨即攜之離去。嗣詹允程於同日下午8時30分許察覺失竊
      ，即調閱監視器並報警處理。
（四）於110年3月26日下午6時52分許，在桃園市○○區○○路0段00
      0號之桃園農工腳踏車棚，見謝宗豈所有、價值6,800元之
      腳踏車（已發還）停放在該處無人看管，即徒手竊取上開
      腳踏車得逞，隨即攜之離去。嗣謝宗豈於同日下午8時許
      察覺失竊，即調閱監視器並報警處理。
二、案經彭康昇、葉宣亨、詹允程、謝宗豈訴由桃園市政府警察
    局桃園分局報告偵辦。
　　　　證據並所犯法條
一、證據：
（一）犯罪事實一、（一）部分：
    1.被告詹銘祥於警詢時所為之供述。
    2.告訴人彭康昇於警詢時所為之指訴。
    3.監視器檔案光碟及翻拍照片、刑案照片。
（二）犯罪事實一、（二）部分：
    1.被告於警詢時所為之供述。
    2.告訴人葉宣亨於警詢時所為之指訴。
    3.監視器檔案光碟及翻拍照片、刑案照片。
    4.桃園市政府警察局桃園分局武陵派出所扣押筆錄、扣押物
      品目錄表。
    5.桃園市政府警察局桃園分局刑案現場勘察報告。
（三）犯罪事實一、（三）部分：
    1.被告於警詢時所為之供述。
    2.告訴人詹允程於警詢時所為之指訴。
    3.監視器檔案光碟及翻拍照片、刑案照片。
（四）犯罪事實一、（四）部分：
    1.被告於警詢時所為之供述。
    2.告訴人謝宗豈於警詢時所為之指訴。
    3.監視器檔案光碟及翻拍照片、刑案照片。
    4.贓物領據。
二、核被告所為，係犯如附表所示罪嫌。被告所犯上開四罪間，
    犯意各別，行為互殊，請分論併罰。至老虎鉗為被告所有供
    犯罪所用之物，均請依刑法第38條第2項規定宣告沒收；被
    告所竊得屬告訴人謝宗豈所有之腳踏車業已發還告訴人謝宗
    豈一節，有贓物領據存卷可佐，此部分依刑法第38條之1第5
    項之規定，請毋庸宣告沒收；其餘未扣案之犯罪所得請依刑
    法第38條之1第1項前段、第3項之規定宣告沒收，並於全部
    或一部不能沒收或不宜執行沒收時，追徵其價額。
三、依刑事訴訟法第251條第1項提起公訴。
　　此  致
臺灣桃園地方法院
中    華    民    國    110    年     8   月    22   日
                               檢 察 官   王 柏 淨
本件正本證明與原本無異
中　　華　  民　　國　  110    年     9   月     8   日
                               書 記 官   邱 絹 蓉
附錄本案所犯法條全文
中華民國刑法第321條
犯前條第 1 項、第 2 項之罪而有下列情形之一者，處 6 月以
上 5 年以下有期徒刑，得併科 50 萬元以下罰金：
一、侵入住宅或有人居住之建築物、船艦或隱匿其內而犯之。
二、毀越門窗、牆垣或其他安全設備而犯之。
三、攜帶兇器而犯之。
四、結夥三人以上而犯之。
五、乘火災、水災或其他災害之際而犯之。
六、在車站、港埠、航空站或其他供水、陸、空公眾運輸之舟、
    車、航空機內而犯之。
前項之未遂犯罰之。
附表：
編號  行為 罪名  1 犯罪事實一、（一） 刑法第321條第1項第2款、第3款之毀越牆垣、攜帶兇器加重竊盜罪嫌  2  犯罪事實一、（二） 刑法第321條第1項第3款之攜帶兇器加重竊盜罪嫌  3 犯罪事實一、（三） 刑法第320條第1項之竊盜罪嫌  4 犯罪事實一、（四） 刑法第320條第1項之竊盜罪嫌